# 请问早期的国际会计准则关于未成熟的生物资产如何计量？

提问人：cncrchm 时间：2011-04-26 11:00:31
查看了现在的国际会计准则未成熟的生物资产均按公允价值扣除销售成本进行计量，之前准则也是这么规定的吗？

回答人：chenyiwei
IAS 41《农业》是在 2001 年 2 月发布的，从其初次发布时开始就规定了基本原则是公允价值计量。之前IFRS中对生物资产并无规定。